臺灣臺北地方法院刑事判決　　　　　　　　　　　　九十三年度易字第一二九八號
　　公　訴　人　臺灣臺北地方法院檢察署檢察官
　　被　　　告　丁○○
右列被告因竊盜案件，經檢察官提起公訴（九十三年度偵字第一二九二九號），本院
判決如左：
    主  文
丁○○竊盜，處有期徒刑月，如易科罰金，以佰元折算壹日。扣案鑰匙貳支均沒
收。
    事  實
一、丁○○於民國九十三年三月二十一日中午十二時許，行經臺北市○○區○○路四
    段一六九號前，見甲○○所有車牌號碼ＭＡＪ─七四八號之重型機車停放該處，
    竟萌生為自己不法所有之意圖，以己有自備之鑰匙啟動該機車引擎後竊取之，得
    手後供己騎用。嗣於翌日下午五時三十分許，其騎乘該機車行經臺北市○○○路
    ○段二三六巷與松信路口時，因未戴安全帽為警攔檢查獲，並扣得上開機車及鑰
    匙二支。
二、案經臺北市政府警察局信義分局報請臺灣臺北地方法院檢察署檢察官偵查起訴。
    理  由
一、右揭犯罪事實，業據被告丁○○於本院審理時供承不諱（見本院卷第一一九頁）
    ，核與被害人甲○○指述前開機車確係其於前揭時、地所失竊一情相符（見臺灣
    臺北地方法院檢察署九十三年度偵字第一二九二九號偵查卷第二十八頁、本院卷
    第三十五頁），復有該機車行照、贓物認領保管收據、該機車及扣案鑰匙照片、
    車輛竊盜車牌失竊資料個別查詢報表—查詢車輛認可資料、臺北市政府警察局信
    義分局尋獲電腦輸入單附卷可資佐證（見臺灣臺北地方法院檢察署九十三年度偵
    字第一二九二九號偵查卷第三十二頁、第三十四頁、第三十五頁至第三十七頁、
    第三十九頁、第四十頁）。雖被告於九十三年六月十七日警詢時供稱：伊於九十
    三年三月二十二日下午四時至五時許接獲綽號「阿剛」之電話，稱其所有車牌號
    碼ＭＡＪ─七四八號之重型機車損壞，停放在臺北市○○路與忠孝東路口，問伊
    有無認識之機車行修理費用比較便宜，伊當時正好有空就前往該處將該機車騎往
    臺北市○○路之機車行修理，當時車鑰匙就放在機車上，「阿剛」持用之行動電
    話門號為0000000000號云云（見臺灣臺北地方法院檢察署九十三年度
    偵字第一二九二九號偵查卷第十頁）。惟該機車被竊當時車況良好，並無故障或
    無法發動之情形，被害人領車後，該機車車況亦正常，與被竊前相同，該機車被
    竊當時只有上龍頭鎖，鑰匙沒有插在機車上等語，業經被害人於本院審理時結證
    明確（見本院卷第三十五頁至第三十六頁、第三十八頁），顯見被告辯稱伊當時
    係欲騎乘該機車送修一節，並非事實。又0000000000號門號係乙○○
    借予其補習班外籍同事「ＳＥＡＮ」使用，乙○○不知道「ＳＥＡＮ」之國籍，
    亦不認識「阿剛」，業據證人即0000000000號門號之持有人乙○○於
    本院審理時結證在卷（見本院卷第四十頁、第四十四頁）。參以被告於本院準備
    程序時先供稱：「阿剛」及「ＳＥＡＮ」二人均為西藏人云云（見本院卷第十六
    頁），繼於本院審理時改稱：「阿剛」就是「ＳＥＡＮ」云云（見本院卷第六十
    四頁反面、第一一五頁反面），另被告於九十三年三月二十二日警詢及九十三年
    三月二十三日偵訊時先稱：伊應友人要求前往臺北市○○○路、基隆路口牽車送
    修云云（見臺灣臺北地方法院檢察署九十三年度偵字第一二九二九號偵查卷第二
    十四頁反面、臺灣臺北地方法院檢察署九十三年度核退字第一七五二號偵查卷第
    四頁），繼於九十三年六月十七日警詢及九十三年七月三十日偵訊時改稱：伊係
    應友人要求前往臺北市○○路與忠孝東路口牽車送修云云（見臺灣臺北地方法院
    檢察署九十三年度偵字第一二九二九號偵查卷第十頁、第五十一頁），所供牽車
    地點顯然不同，如其確係應「阿剛」請求代為牽車送修，豈有如此不一致陳述之
    理。且查，被告於警詢時在通聯紀錄上指認在警察局製作筆錄時與「阿剛」通訊
    之行動電話門號為0000000000號、0000000000號（見臺灣
    臺北地方法院檢察署九十三年度偵字第一二九二九號偵查卷第四頁至第七頁、第
    十一頁），惟0000000000號門號為臺灣大哥大股份有限公司語音中心
    代表號碼，有臺灣大哥大股份有限公司九十三年十二月二日法警○九三六○八一
    五號函在卷可參（見本院卷第二十六頁），0000000000號門號登記之
    用戶丙○○亦非「阿剛」，業據本院傳訊丙○○到庭結證明確（見本院卷第一一
    七頁反面至第一一八頁），被告亦坦認證人丙○○並非其所稱之「阿剛」（見本
    院卷第一一七頁反面）。綜上所述，若前揭機車並非被告行竊而來，而係代友人
    牽車送修，其當可輕易交代來源，惟其無法提出「阿剛」之真實姓名年籍資料以
    供本院傳訊查證，經依其警詢時指出「阿剛」持用之行動電話門號調查後，亦查
    無其人，參以本案被竊機車並無故障毀損須送修情形，及被告自警詢、偵訊迄本
    院調查審理期間前後不一之供述等情，益證被告於本院九十四年三月二十八日在
    本院審理時坦承竊車之自白核與事實相符。本件事證明確，被告於首揭時、地竊
    取前開機車之犯行堪以認定，應依法論科。
二、核被告所為，係犯刑法第三百二十條第一項之竊盜罪。起訴書雖依被告於警詢、
    偵查中之供述記載被告係於九十三年三月二十二日下午五時許，在臺北市○○○
    路與基隆路口竊取被害人所有之上開機車，惟本院經查後認並無「阿剛」其人，
    而應係被告竊取該機車，是本案被告犯罪之時、地應更正如事實欄所示，附此敘
    明。爰審酌被告犯後矢口否認犯行，經多次傳喚遲到或拒不到庭應訊，致浪費司
    法資源，及至本院傳喚相關證人及調取相關證物後始坦承，所竊得財物價值不菲
    ，對被害人造成之損害及不便之程度，暨其犯罪之動機、目的、手段、智識程度
    等一切情狀，量處如主文所示之刑，並諭知易科罰金之折算標準，以示懲儆。扣
    案之鑰匙二支，係被告供犯罪所用，且為被告所有，爰依刑法第三十八條第一項
    第二款併予宣告沒收。
據上論斷，應依刑事訴訟法第二百九十九條第一項前段，刑法第三百二十條第一項、
第四十一條第一項前段，第三十八條第一項第二款，罰金罰鍰提高標準條例第一條前
段、第二條，判決如主文。
本案經檢察官陳淑雲到庭執行職務
中      華      民      國    九十四    年      四      月     十一     日
                                    臺灣臺北地方法院刑事第十四庭
                                        審判長法  官  吳靜怡
                                              法  官  王綽光
                                              法  官  孫萍萍
右正本證明與原本無異。
如不服本判決應於送達後十日內向本院提出上訴狀。
                                              書記官  陳弘文
中      華      民      國    九十四    年      四      月     十一     日
附錄本判決論罪科刑依據之法條：
刑法第三百二十條第一項
意圖為自己或第三人不法之所有，而竊取他人之動產者，為竊盜罪，處五年以下有期
徒刑、拘役或五百元以下罰金。
